# 求助版主，急急急。。关于企业无偿分配财产给股东及职工的税务处理

提问人：xm_xueming 时间：2011-08-26 10:55:27
咨询问题：A企业自己研发的专利，账面价值为 0 。如果股东会决议，将该专利无偿转让给公司部分股东及员工（受让方既有部分股东，也有部分职工），无偿转让的原因是为了奖励受让方对企业发展作出的贡献。这种情况下，公司是否需要按市价视同收入，缴纳企业所得税及营业税；受让方应按市场公允价计缴个人所得税？税率为多少呢？ 受让方在这种情况下，没有取得现金流，如果公允价值大，纳税确有困难，可否申请缓缴个税，是否有相关文件支持？
有什么办法可以既不缴税，也能合法呢？
谢谢回复！！
（注：受让人取得专利后，评估了几百万并作为出资与其他人共同设立了新的公司）

回答人：chenyiwei
回复 xm_xueming 的帖子
个人意见：
应当按照你说的“公司是否需要按市价视同收入，缴纳企业所得税及营业税；受让方应按市场公允价计缴个人所得税”进行税务处理。
对于个人所得税的适用税目，受让的股东作为股息红利所得；员工并入当期工资薪金所得。由于“受让人取得专利后，评估了几百万并作为出资与其他人共同设立了新的公司”，因此下一步骤的评估值很可能成为公允价值确定的主要参考。 另外，对该公司而言，如果转让时点上专利权的计税基础不为零，则该计税基础是可以在当期税前扣除的。